臺灣高等法院臺南分院民事判決　94年度訴字第9號
原　　　告　威群有限公司
法定代理人　丙○○
訴訟代理人　丁○○
被　　　告　甲○○
　　　　　　乙○○
上列當事人間因侵占案件之侵權行為，原告於本院提起刑事附帶
民事訴訟請求損害賠償，由刑事庭裁定（94年度附民字第31號）
移送前來，本院於民國94年10月25日言詞辯論終結，判決如下：
    主  文
被告應連帶給付原告新臺幣肆佰玖拾柒萬伍仟元及自民國94年9
月15日起至清償日止按週年利率百分之五計算之利息。
訴訟費用由被告連帶負擔。
本判決於原告以新臺幣壹佰陸拾陸萬元為被告供擔保後，得為假
執行。
    事實及理由
壹、原告主張：
一、聲明：(一)被告應連帶給付原告新臺幣（下同）497萬5000元
    ，及自附帶民事訴訟訴狀繕本送達被告翌日起至清償日止，
    按週年利率5%之利息。(二)願供擔保請准宣告假執行。
二、陳述略以：
（一）被告甲○○、乙○○夫妻二人明知訴外人陳俊安為受僱於
      原告公司之員工，僅負責該公司之倉庫管理工作，並未經
      原告授權販售布偶玩具，其二人竟出於共同幫助陳俊安業
      務侵占之犯意聯絡，自民國（下同）91年1月5日起至同年
      2月初某日止，分別在嘉義縣新港鄉板頭村106號原告公司
      倉庫處，或於電話聯繫中，先後連續多次對陳俊安說「你
      做主就好了」、「貨很多，便宜賣就好了」、「趁老板不
      在，多“拼”一些貨給我」等語，而促使陳俊安連續侵占
      其業務上所管理而持有之「警察狗」、「小黃鴨」、「母
      子火雞」、「超人背包」、「泰山猴」、「沙皮狗」、「
      可愛貓」等布偶玩具，擅自以每箱200元至600元之低價（
      大盤批發價每箱約3,300元至3,800元），出售予被告夫妻
      二人共十六次而侵占入己。被告夫妻二人則將所購得之上
      開部分玩偶玩具，轉賣予址設高雄縣鳳山市○○路76號陳
      仁德所經營之「全吉發商店」。嗣因原告公司實際負責人
      丁○○發現原告公司倉庫內之玩偶陸續遺失，查覺有異，
      並經友人告知，始於91年2月23日下午5時30分許，在上址
      「全吉發商店」查獲一部分被侵占之布偶玩具，而循線查
      悉上情。而訴外人陳俊安涉嫌業務侵占罪部分，經檢察官
      提公訴後，已經本院91年度上易字第1203號判處有期徒刑
      一年八月在案，另被告二人所涉幫助業務侵占部分，由檢
      察官提起公訴後，已經雲林地方法院92年度易字第411號
      及本院94年度上易字第88號判處被告甲○○有期徒刑六月
      、乙○○有期徒刑五月確定在案。
（二）按因故意或過失，不法侵害他人之權利者，負損害賠償責
      任。數人共同不法侵害他人之權利者，連帶負損害賠償責
      任。民法第184條第1項前段、185條第1項定有明文。原告
      因本件之侵權行為受有損害之金額為497萬5000元，已經
      陳俊安於刑案中陳明，並有鈞院91年度上易字第1203號判
      決書第二頁第五行以下載明可證，而為本件請求。
貳、被告甲○○、乙○○等未於言詞辯論期日到場，亦未提出任
    何書狀為聲明、陳述。
、本院判斷：
一、被告甲○○、乙○○等經合法通知，無正當理由，未於言詞
    辯論期日到場，核無民事訴訟法第386條各款所列情形，准
    依原告等聲請，由其一造辯論而為判決，合先敘明。
二、查被告甲○○與乙○○夫妻二人出於幫助業務侵占之犯意聯
    絡，並基於概括之犯意，利用負責人丁○○不在之際，向陳
    俊安低價購買由陳俊安侵占原告公司所有之布偶玩具。被告
    甲○○夫妻則將所購得之上開部分布偶玩具，轉賣予陳仁德
    所經營之「全吉發商店」等情，已經原告實際負責人丁○○
    於刑案指證明確，被告二人於刑案中亦不否認確有向陳俊安
    買受布偶，而陳俊案於刑案之偵查及法院審理中亦供陳被告
    二人自91年1月5日起至同年2月初先後連續多次對其說：「
    你做主就好了」、「貨很多，便宜賣就好了」、「趁老板不
    在，多“拼”一些貨給我」等語，因而促使陳俊安連續侵占
    其業務上所管理而持有之「警察狗」、「小黃鴨」、「母子
    火雞」、「超人背包」、「泰山猴」、「沙皮狗」、「可愛
    貓」等布偶玩具，擅自以每箱200元至600元之低價（大盤批
    發價每箱約3,300元至3,800元），出售予被告夫妻二人共十
    六次而侵占入己明確。而被告夫妻二人已供承將所購得之上
    開部分玩偶玩具，轉賣予址設高雄縣鳳山市○○路76號陳仁
    德所經營之「全吉發商店」，嗣經警在「全吉發商店」查獲
    如本院94年度上易字第88號判決附表所示之布偶等情，業經
    本院依職權調取上開刑案卷證查核無訛。而訴外人陳俊安因
    上開業務侵占案，已經本院91年度上易字第1203號刑事判決
    判處有期徒刑一年八月在案，有該判決附卷可憑。又被告二
    人所犯幫助業務侵占罪，亦經本院94年度上易字第88號刑事
    判決判刑確定在案，並經調取該案卷查閱無訛。
三、按「因故意或過失，不法侵害他人之權利者，負損害賠償責
    任」、「數人共同不法侵害他人之權利者，連帶負損害賠償
    責任」，民法第184條第1項前段、185條第1項分別定有明文
    。查原告主張被告二人與訴外人陳俊安共同侵害其財物，且
    被告二人及陳俊安並因該犯罪被判刑在案，從而原告請求侵
    權行為損害賠償，自屬有據。而查與被告二人為共同侵權行
    之訴外人陳俊安於其刑事偵審程序已供承所侵占之布偶計有
    ：大金絲雀、超夢、力尾鼠共八十隻、維尼手機套五件、窗
    聯抱挾五件、大俏皮鼠十件、十吋母子熊十件、七吋IC象五
    件、IC三角貓十、十吋米菲兔五件、六吋情侶三十件、九
    吋軟趴熊五件、九吋三色趴狗五件、七吋警察狗五件、吊飾
    新皮丘二十件、長尾巴錢包十件、十二吋IC黑十件、十二
    吋IC條紋十件、六吋比得兔十件、彩色獅十件、四色猴十
    件、毛巾叮噹五件、六吋叮噹十件等合計值150萬6600元，
    及頑皮豹掛包二十件、叮噹掛包二十件、超人掛包二十件、
    七吋IC象十件、動物錢包二十件、巴布豆錢包五十件、二吋
    吋母子趴狗五件、海盜巴布豆狗五件、狗家族五十件、IC班
    點狗十件、九吋情侶二十件、母子火雞三十件、泰山猴二
    十件、六吋黑十件、六吋條紋十件、三層趴熊十件、九
    吋貓咪十件、十二吋叮噹二十件、大金魚十件等合計為404
    萬3660元，總計為555萬260元待（見本院91年度上易字第12
    03號刑案影印卷第121-122頁），並有估價單及計算表在卷
    可憑（見同上卷第123-194頁），而原告主張受有損害497萬
    5000元，核屬有據。又被告對於原告主張之事實，已於相當
    時期受合法通知，而於言詞辯論期日不到場，亦未提出準備
    書狀為爭執，依民事訴訟法第280條第1、3項規定，視同自
    認，而堪信為真實。
四、綜上所述，原告依侵權行為之法律關係，請求被告二人連帶
    給付497萬5000元，及自本件附帶民事訴訟起訴狀繕本送達
    翌日即94年9月15日起（見本院卷第117-118頁）至清償日止
    按週年利率5%計算之利息，洵屬正當，應予准許。又原告陳
    明願供擔保聲請宣告假執行，經核尚無不合，爰酌定相當擔
    保金額准許之。
肆、據上論結，本件原告之訴為有理由，依民事訴訟法第463條
    、第385條第1項前段、第390條第2項、第85條第2項，判決
    如主文。
中　　華　　民　　國　　94　　年　　11　　月　　8　　日
                  民事第二庭    審判長法　官　丁振昌
                                      法　官　李素靖
                                      法　官  王明宏
上為正本係照原本作成。
被告上訴利益如逾新台幣150萬元者，如對本判決上訴，須於判
決送達後20日內向本院提出上訴狀，未表明上訴理由者，應於上
訴後20日內，向本院提出理由書（須附繕本）。
中　　華　　民　　國　　94　　年　　11　　月　　9 　　日
                                      書記官  侯瑞富
                                                 K
